【裁判字號】    98,訴緝,103
【裁判日期】    981230
【裁判案由】    公共危險
【裁判全文】
臺灣桃園地方法院刑事判決             98年度訴緝字第103號
公  訴  人  臺灣桃園地方法院檢察署檢察官
被      告  甲○○
上列被告因公共危險案件，經檢察官提起公訴（89年度偵字第15
976 號），被告於準備程序進行中為有罪之陳述，經本院合議庭
裁定由受命法官獨任進行簡式審判程序，本院判決如下：
    主  文
甲○○放火燒燬他人所有之攤架、棚子、電冰箱，致生公共危險
，處有期徒刑壹年貳月。緩刑伍年。
    事  實
一、甲○○與乙○○原係男女朋友，緣其因懷疑乙○○另結新歡
    ，竟萌生放火燒燬他人所有物之犯意，於民國89年9 月23日
    凌晨3 時20分許，持以預藏之汽油、打火機等物，前往由乙
    ○○所經營，位在桃園縣龍潭鄉○○路1 號之「香腸小吃攤
    」，於公眾經常往來之道路邊，潑灑汽油並以打火機將之點
    燃，放火燒燬乙○○所有前開攤架、棚子及電冰箱等物，復
    將打火機等物丟棄後離去現場，俟乙○○經通知趕往該處時
    ，幾已燒燬殆盡，致生公共危險。
二、案經乙○○訴由桃園縣政府警察局平鎮分局報請臺灣桃園地
    方法院檢察署檢察官偵查起訴。
    理  由
一、本案被告甲○○所犯係死刑、無期徒刑或最輕本刑為3 年以
    上有期徒刑以外之罪，其就被訴事實為有罪之陳述，經本院
    告知簡式審判程序之旨，並聽取檢察官、被告之意見後，爰
    依刑事訴訟法第273條之1第1 項規定裁定進行簡式審判程序
    ，先予敘明。
二、訊據被告甲○○對上揭犯行坦承不諱，核與證人即告訴人乙
    ○○於警詢時、偵查中及本院訊問時證述情節相符，復有現
    場照片4 張在卷可稽，足徵被告任意性之自白，核與事實相
    符，堪以採信。是本案事證明確，被告犯行洵堪認定。
三、按放火罪原含有毀損性質在內，放火燒燬他人住宅損及牆垣
    ，自無兼論毀損罪之餘地，最高法院29年上字第2388號著有
    判例可資參照。又所謂燒燬，係指火力燃燒，喪失物之效用
    而言，必須其物喪失主要效用，始得謂放火既遂；另刑法第
    175條第1項：放火燒燬前2 條以他人所有物罪，固以致生公
    共危險即具體危險為犯罪構成要件之一，惟所謂公共危險，
    祇須有發生實害之蓋然性為已足，此項蓋然性之有無，應由
    事實審法院基於經驗法則，而為客觀之判斷，自係事實認定
    問題，最高法院76年度台上字第8230號、72年度台上字第25
    32號判決意旨亦可資參照。本案被告甲○○將告訴人乙○○
    所有「香腸小吃攤」，以汽油火力燃燒使前開攤架、棚子及
    電冰箱等物焦黑、斷裂，因而喪失主要效用，且因位處公眾
    經常往來之道路邊，致生公共危險，故核被告所為，係犯刑
    法第175條第1項之放火燒燬前2 條以外他人所有物罪。再被
    告放火燒燬告訴人所有之攤架、棚子、電冰箱行為，已含有
    毀損性質在內，不另論以同法第354 條之毀損器物罪，是檢
    察官認被告所為併犯該條罪名，容有誤會，附此敘明。爰審
    酌被告祇因個人感情因素，率而放火燒燬告訴人所有之攤架
    、棚子及電冰箱等物，惡性非輕，復未賠償告訴人所受之損
    害，惟念及其犯罪後終能坦承犯行，態度尚可，另兼衡其素
    行、生活狀況，年齡智識等一切情狀，量處如主文所示之刑
    。至中華民國九十六年罪犯減刑條例雖於96年7月4日公布，
    並於同年月16日施行，而被告犯罪時間亦在96年4 月24日以
    前，所犯固為刑法第175條第1項之罪，惟本院宣告之有期徒
    刑未逾1年6月，本應依中華民國九十六年罪犯減刑條例第 2
    條第1項第3款之規定予以減刑，然被告早於該條例施行前之
    90年3 月30日經本院發布通緝，迄於98年10月31日始緝獲歸
    案，核有該條例第5 條所定不得減刑之情事，爰不予為減刑
    之諭知，附此敘明。
四、末按犯罪在修正後刑法施行前，於修正後刑法施行後，關於
    緩刑之宣告，因宣告緩刑要件之變更，非屬刑法第2 條所稱
    法律之變更，無新舊刑法罪刑比較之問題，應適用修正後法
    第74條之規定，最高法院95年度第八次刑事庭會議決議可資
    參照。查被告甲○○前未曾因故意犯罪而受有期徒刑以上刑
    之宣告，此有臺灣高等法院被告前案紀錄表1 份在卷可按，
    且其犯後已誠心悔悟，且告訴人乙○○於本院審理期間經多
    次通知未到，應可認要無意繼續追訴被告犯行，本院參酌上
    情，足見被告所為已獲原諒，其乃因一時失慮，致罹刑章，
    經此偵審程序及刑之宣告，當知所警惕，信無再犯之虞，本
    院因認所宣告之刑，以暫不執行為適當，併予宣告緩刑5 年
    ，以啟自新。
據上論斷，應依刑事訴訟法第273條之1 第1項、第299條第1項前
段，刑法第175條第1項、第74條第1項第1款，判決如主文。
本案經檢察官施昱廷到庭執行職務。
中    華    民    國    98    年    12    月    30    日
                  刑事第六庭    法  官  黃翊哲
以上正本證明與原本無異。
如不服本判決，應於判決送達後10日內向本院提出上訴書狀（應
附繕本），並應敘述具體理由，其未敘述上訴理由者，應於上訴
期間屆滿後20日向本院內補提理由書，上訴於臺灣高等法院。
                                書記官  高文靜
中    華    民    國    98    年    12    月    30    日
附錄本判決論罪科刑法條：刑法第175條第1項
放火燒燬前2條以外之他人所有物，致生公共危險者，處1年以上
7年以下有期徒刑。

司法院資訊處製作；財團法人民間司法改革基金會備份。
